臺灣高等法院高雄分院刑事判決　　　96年度上更(一)字第55號
上　訴　人　臺灣高雄地方法院檢察署檢察官
被　　　告　甲○○
　　　　　　　　　　（現另案在高雄監獄執行中）
選任辯護人　王進勝律師
　　　　　　吳賢明律師
　　　　　　黃淑芬律師
上列上訴人因被告違反毒品危害防制條例案件，不服臺灣高雄地
方法院94年度訴字第1852號中華民國95年6月26日第一審判決（
起訴案號：臺灣高雄地方法院檢察署93年度偵字第23209 號），
提起上訴，經判決後，由最高法院發回更審，本院判決如下：
    主  文
原判決關於販賣第一級毒品部分撤銷。
甲○○共同販賣第一級毒品未遂，處有期徒刑拾年。
扣案之海洛因陸拾貳點玖伍公克（連同包裝袋）、殘留海洛因電
子秤壹台均沒收銷燬之。
其他上訴駁回。
    事  實
一、甲○○於民國82年間曾犯肅清煙毒條例案件，經原審以82年
    度上訴字第3695號案件判處有期徒刑3 年1 月確定，83年間
    再犯肅清煙毒條例等案件，經臺灣高雄地方法院以83年度訴
    緝字第356 號案件判處有期徒刑3 年7 月確定，84年間又犯
    肅清煙毒條例案件，經原審以84年度上訴字第1686號案件判
    處有期徒刑9 年6 月確定，前開案件接續執行至91年2 月1
    日假釋出監，現仍在假釋期中（指揮書執行完畢日期為99年
    6 月3 日），仍不知悔改，緣於93年10月間，丙○○與其夫
    乙○○因涉嫌販賣毒品案件，為警查獲，經警勸諭丙○○供
    述毒品來源，丙○○為配合警員抓出毒品上游，乃透過綽號
    「阿惠」之女子，向綽號「姐仔」之曾麗華（另案偵辦中）
    表示，欲購買新臺幣（以下同）100 萬元之海洛因，雙方並
    約定於93年11月15日22時20分許，在高雄縣岡山鎮高雄縣文
    化中心前見面，甲○○與曾麗華2 人均明知海洛因為毒品危
    害防制條例所列管之第一級毒品，竟基於意圖營利販賣毒品
    之共同犯意，由甲○○於93年11月15日晚上10時55分許，駕
    駛9U-9899 號自小客車旁載曾麗華，前往高雄縣岡山鎮高雄
    縣立文化中心旁停車，雙方會合後丙○○車上之一綽號「大
    胖」之男子下車與曾麗華接觸並試樣品後，雙方又再約在岡
    山鎮「後壁湖海產店」前，正欲進行交易時，為警當場攔阻
    並追蹤逮捕甲○○、曾麗華2 人，並於其所駕駛車輛內查獲
    所持有之第一級毒品海洛因62.95 公克（空包裝重3.01公克
    ）及殘留海洛因電子秤1 台，而販毒未遂。
二、案經臺南縣警察局移送臺灣高雄地方法院檢察署檢察官偵查
    起訴。
    理  由
甲、販賣海洛因未遂有罪部分：
一、訊之被告甲○○堅詞否認有何販賣毒品犯行，辯稱：當日我
    原本要搭載曾麗華去岡山打牌，途經高雄縣立文化中心時，
    曾麗華叫我停車，丙○○車上有1 個胖胖的男子下車，跟曾
    麗華講一下話就離開了，我到「後壁湖海產店」，當時是要
    去賭博。至於遭警查獲後，警員在我車上查扣之海洛因、甲
    基安非他命均係供自己吸食所用，並無販賣毒品等語。惟查
    ：
  (一)證人丙○○於原審陳稱：我和我先生乙○○因涉嫌販賣毒品
    遭查獲，為配合警員抓出毒品上游，曾透過綽號「阿惠」女
    子，約綽號「姐仔」女子出來，要以100 萬元代價，向她買
    整塊海洛因，當時我們車上除我和我先生外，還有「阿惠」
    和她先生「老芋仔」也在車內，警察的車是跟在我們後面，
    我們和「姐仔」相約在高雄縣立文化中心見面，當時「阿惠
    」曾下車，跟「姐仔」女子交談，後來才回到車上，她當時
    是否有向「姐仔」拿取1 包東西，我已經記不得了，該「姐
    仔」女子應該就係曾麗華等語（見原審95年5 月16日審判筆
    錄，即卷第190 至196 頁）；該證人丙○○於本院前審審理
    時仍陳稱：「（問：為何要先拿1 包上車？）答：拿一點點
    上車要試純度，那個胖胖的男子先試的，認為可以了，就約
    在「後壁湖海產店」交易，當時要買100 萬元價值的海洛因
    」「（問：錢有沒有拿？）答：「阿惠」有看到錢，然後才
    聯絡她的上線」「（問：之前向警察陳報的是誰？）答：王
    坤正，但警察沒有捉到，因為警察向我要上線，所以才請「
    阿惠」，「阿惠」就找綽號「姐仔」交易」「（問：當時妳
    說要跟「坤正」、「毛哥」交易，後來怎麼跟「姐仔」交易
    ？）答：那是另外1 條線，因為警察沒有捉到人，所以才請
    「阿惠」安排聯絡「姐仔」這條線」等語（見本院前審95年
    11 月6日審判筆錄）；於本院96年4 月19日審理時亦作相同
    之證述（見本院卷第61至66頁）。另證人即丙○○之夫乙○○於原審亦證稱：「警察要我們配合找毒品上游，我們透過
    我太太丙○○的朋友阿惠，要聯絡她大姐，說他那邊有海洛
    因，過程是我太太在聯絡」「（問：當天在文化中心附近的
    海產店，你有無看到警方下車去抓提供毒品姐仔那台車的經
    過？）答：有，當時是約在文化中心的停車場，阿惠先下車
    ，阿惠說要下車去找姐仔說我們到了，並拿海洛因的樣品，
    後來有拿到一點樣品，又回到車上，阿惠說看樣品可不可以
    ，如果可以，就開到前面的海產店等，我們到海產店時，姐
    仔搖下車窗說他們身上毒品數量不夠，後來過沒10秒鐘，警
    察就開2 輛車，前後包夾我們的車子」「（問：姐仔在何處
    說重量不夠？）答：在海產店前，阿惠有先下車上他們的車
    確認要買多少毒品，後來阿惠下車到我們車窗跟我們講，姐
    仔說他那邊數量不夠，後來阿惠也沒有上我們的車了，至於
    有無上他們的車，我不清楚」等語（見原審95年5 月16日審
    判筆錄，即原審卷198 頁以下）。是除在文化中心前下車之
    人是「阿惠」或是胖男子略有不符外（詳後述），足見證人
    丙○○、乙○○約曾麗華出來，是要購買海洛因，而當天曾
    麗華及被告甲○○所攜帶之海洛因數量確有不足。
  (二)證人即警員陳俊明於本院前審審理時亦陳稱：「查獲丙○○
    後，她說願意供出毒品上線，我們有報告指揮檢察官，檢察
    官說可以，93年11月15日早上她打電話給我，說有1 位上線
    女孩子，真正名字不知道，有要賣1 塊毒品海洛因磚，我們
    就趕下來，本來丙○○預計要對方將海洛因磚送到她家裡，
    但對方一直在拖時間，而且聯繫中不是很明確是否約在她家
    裡，當天下午她們有聯絡上，丙○○聯絡我，說她們約在高
    雄縣岡山鎮文化中心見面，我們就跟著丙○○他們的車，一
    直跟到岡山鎮文化中心前面，看到甲○○、曾麗華開1 部9U
    -9899 號賓士車，跟他們併排在岡山文化中心前面，丙○○
    車上有下來1 個胖胖的男孩子，丙○○先到岡山文化中心廣
    場停車後，那時候甲○○還沒到，涂湘鈴他們將車開到停車
    場後，過不久甲○○到了以後，丙○○車上下來1 個胖胖的
    男孩子，走到甲○○駕駛座旁邊，搖下車窗後，跟他們接洽
    ，那個胖胖的男子手上拿1 包東西後就離開，往丙○○的車
    走過去，離開後，丙○○的車往前面開，開到查獲地點岡山
    鎮○○路與岡山路口旁的「後壁湖海產店」前面，前面有停
    車場廣場，丙○○停在旁邊往前靠與被告的車子併排在一起
    ，我們認為他們要進行交易的動作，所以上前盤查、查緝」
    「（問：查到海洛因62.95 公克，安非他命12.2公克，在文
    化中心，那個胖胖的男子向甲○○車子拿到1 包白色的東西
    ，有無查扣？）答：沒有，當時我們要盤查的時候，丙○○
    的車子馬上開走，甲○○的車子也要向我們衝撞，現場我們
    開3 槍，對空鳴槍以後，對輪胎開2 槍，甲○○的車子有逃
    走，追了10幾公里，輪胎破掉之後，甲○○車子停下來才被
    我們查緝」（見本院95年11月6 日審判筆錄）「（問：當時
    丙○○要買多少錢的海洛因？）答：100 萬元的海洛因磚」
    等語（見本院95年11月20日審判筆錄）；證人即警員顏志義
    於本院前審審理時陳稱：之前在丙○○的住處附近埋伏，大
    概晚上7 、8 點左右，大概停留2 、3 個小時，丙○○本來
    安排販毒者到她住處交易，後來對象改在文化中心交易，在
    文化中心後，丙○○車上走下來1 個胖胖的男子，陳俊明告
    訴我們說曾麗華拿1 包白色的東西給胖胖的男子後，據我們
    推測，可能是測試毒品純度，後來約在「後壁湖海產店」前
    面交易，文化中心離「後壁湖海產店」只有300 公尺左右，
    時間緊迫，丙○○的車子跟被告甲○○9U -9899號自小客車
    停在「後壁湖海產店」停車場接觸後，我們研判已經要交易
    ，就展開圍捕行動，丙○○的車子趁隙脫逃，我們的車子停
    在甲○○的車子前面，身上都有穿著「刑警」背心，上面有
    警徽及標章，我從他們的正前方下車，被告甲○○意圖開車
    衝撞我，陳俊明先前有對空鳴槍，我翻身跌倒手臂有受傷，
    當時就朝他的前輪開槍射擊，但沒有打中，我們來不及上車
    ，他們之後用迴轉的方式往後方地下道高速公路方向逃逸，
    刑事局人員另外追過去，我們原本圍捕的人來不及追趕，之
    後在十幾公里處，歹徒車子輪胎破掉，後來才由刑事局人員
    查獲」等語（見本院95年11月6 日審判筆錄）。亦足見證人
    丙○○、乙○○約曾麗華出來，是要購買海洛因，至為明確
    。
  (三)證人丙○○、乙○○雖稱：在文化中心下車之人是「阿惠」
    等語；惟警員陳俊明、顏志義於本院前審審理中均稱：是1
    胖胖男子下車等語；又證人曾麗華於警訊中亦稱：該名男子
    我並不知道他的真實姓名，只知道他叫做「大胖」，我跟他
    是朋友關係，認識他已經8 個月了，我邀請他要去那個地方
    吃海產等語；又被告甲○○於本院前審審理中陳稱：我們在
    文化中心的省公路旁邊停車，我跟曾麗華在車上，丙○○車
    上有1 個胖胖的男子下車跟曾麗華講一下話就離開了，我到
    「後壁湖海產店」，當時是要去賭博等語（見本院95年11月
    20日審判筆錄）。此足見在高雄縣文化中心前自證人丙○○
    、乙○○車中下車至被告所駕駛之車輛旁，與曾麗華洽購毒
    品之人，應係綽號「大胖」之男子，並非「阿惠」之女子甚
    明。從而，證人丙○○、乙○○所稱：在文化中心下車之人
    是「阿惠」之女子等語，應是緊張及深夜黑暗中所誤記。因
    證人丙○○、乙○○駕車前往與被告及曾麗華交易毒品之時
    ，已在警方全面監控中，何人至被告車旁與曾麗華講交易毒
    品之事，警方較為清楚，且證人即警員陳俊明、顏志義之上
    開證詞，又與被告曾麗華之上開供述互核一致，自應以其等
    4 人之證詞較為真實可採。惟此非犯罪構成要件之主要事實
    ，仍不影響於證人丙○○前述安排購買毒品海洛因之事實之
    認定。
  (四)又警員在被告甲○○所駕駛車輛內查獲之扣案粉末，經送法
    務部調查局鑑定，確屬毒品海洛因成分（淨重62.95 公克，
    空包裝重3.01公克），此有該局調科壹字第220018936 號鑑
    定通知書可稽（見偵查卷第141 頁）；又另扣案之電子秤1
    台，經送高雄醫學大學附設中和紀念醫院檢驗結果，有呈海
    洛因陽性反應，亦有該醫院94年10月4 日編號0000-000號檢
    驗報告1 紙在卷足憑（見原審卷第62頁）。因被告甲○○遭
    扣得之海洛因粉末數量尚鉅，並且有電子秤，此亦足見被告
    甲○○係意圖販賣而持有扣案之海洛因粉末，應無疑義。
  (五)本件丙○○與其夫乙○○涉嫌販賣毒品，經警查獲，為配合
    警方查出毒品來源，乃透過「阿惠」向曾麗華表示欲購買10
    0 萬元之海洛因。被告旋即駕車搭載曾麗華並攜帶鉅量之海
    洛因赴約交易，始為警查獲。又毒品交易警方查緝甚嚴，刑
    罰極重，苟非雙方認識或基於以往交易建立之信任關係，難
    以接洽交易，且海洛因價格昂貴，取得不易，果非原有販賣
    之意思，無從臨時取得大量海洛因交易，足見被告自始即有
    販賣毒品之犯意，至為明確。
  (六)綜上所述，因證人丙○○經由「阿惠」者約曾麗華及被告甲○○出來是要購買海洛因，此已經證人丙○○、乙○○及警
    員陳俊明陳述甚明，被告甲○○車上又查獲鉅量之海洛因及
    磅秤工具電子秤，足見被告甲○○確有販賣海洛因交易未完
    成情事，至為明顯。足見被告所辯上情，無非卸責之詞，不
    足採信。本件事證明確，被告之犯行，堪以認定。
二、按海洛因為毒品危害防制條例第2 條第2 項第1 款所稱之第
    一級毒品，被告甲○○販賣海洛已著手進行交易，惟因尚未
    交易完成即被查獲，核其此部分所為，係犯毒品危害防制條
    例第4 條第6 項、第1 項之販賣第一級毒品海洛因未遂罪。
    被告甲○○意圖販賣而持有毒品的低度行為已為販賣毒品之
    高度行為所吸收，不另論其持有毒品罪。被告甲○○與曾麗
    華就販賣第一級毒品海洛因未遂部分，有犯意聯絡及行為分
    擔，係屬共同正犯。被告甲○○販賣海洛因尚未交易完成即
    被查獲而未遂，應依刑法第25條第1 項規定減輕其刑。又刑
    法已於94年2 月2 日修正公布，於95年7 月1 日施行，依修
    正前刑法第64條第2 項規定：死刑減輕者為無期徒刑，或為
    15年以下12年以上有期徒刑，修正前刑法第65條第2 項規定
    ：無期徒刑減輕為7 年以上有期徒刑，修正後刑法第64條第
    2 項規定：死刑減輕者為無期徒刑，修正後刑法第65條2 項
    規定：無期徒刑減輕者，為20年以下15年以上有期徒刑，比
    較此部分之新舊法，應適用有利於被告之修正前刑法第64條
    第2 項、第65條第2 項之刑論處，附此敘明。
三、原審不察，就被告此部分諭知公訴不受理之判決，尚有未洽
    ，檢察官上訴指摘原審此部分判決不當，為有理由，自應由
    本院將原審此部分判決予以撤銷改判。審酌被告甲○○販賣
    第一級毒品海洛因，危害他人身心健康，並助長毒品泛濫，
    犯後否認犯行態度不佳，其販賣毒品尚屬未遂等一切情狀，
    爰量處有期徒刑10年。扣案之毒品確為第一級毒品海洛因之
    事實，業如前述，因法務部調查局一般係以傾倒之方式，將
    包裝袋內之第一級毒品海洛因倒出而與包裝袋分離而稱重，
    必要時，輔以刮杓刮取袋內粉末，然無論依何種方式分離，
    包裝袋內應含有極微量之第一級毒品海洛因殘留，又扣案電
    子秤亦含有海洛因殘留，已如前述，因已含有微量第一級毒
    品海洛因殘留而無法析離，應整體視為查獲之第一級毒品海
    洛因，依毒品危害防制條例第18條第1 項前段之規定，諭知
    沒收銷燬之；至於鑑識耗費之第一級毒品海洛因，既已滅失
    ，爰不再諭知沒收銷燬，併此敘明。
乙、其他公訴不受理上訴駁回部分（被訴販賣安非他命部分）：
一、公訴意旨另以：被告甲○○明知甲基安非他命為毒品危害防
    制條例所列管之第二級毒品，竟基於意圖營利販賣毒品之犯
    意，於93年11月中旬某日中午某時許，在彰化縣花壇鄉○○
    路某市場檳榔攤，以新臺幣（下同）18萬元價格，向不詳姓
    名年籍、綽號「尤大哥」、「彭仔」2 名男子，販入不詳數
    量之第二級毒品甲基安非他命，被告甲○○再與曾麗華（另
    案簽併臺灣高雄地方法院93年度重訴字第73號審理）基於販
    賣毒品之共同犯意，於同年11月15日由被告甲○○駕駛9U-9
    899 號自小客車旁載曾麗華，前往高雄縣岡山鎮高雄縣立文
    化中心旁停車，再由坐於駕駛座旁之曾麗華，將不詳數量毒
    品交付當場等候之身材微胖之綽號「小胖」男子交易既遂。
    被告甲○○見交易完成後，再搭載曾麗華行經岡山鎮「後壁
    湖海產店」前，為警當場攔阻逮捕，並於其所駕駛車輛內查
    獲第二級毒品甲基安非他命12.2公克及電子秤1 檯，因認被
    告甲○○此部分涉有毒品危害防制條例第4 條第2 項之販賣
    第二級毒品安非他命罪嫌。
二、訊據被告甲○○固不否認曾於上揭時、地，向綽號「尤大哥
    」、「彭仔」購入甲基安非他命毒品，惟堅詞否認有何販賣
    第二級毒品犯行，辯稱：當日我原本要搭載曾麗華去岡山打
    牌，途經高雄縣立文化中心時，曾麗華叫我停車，並開窗和
    1 個人聊天，我並未注意她是否有交東西給該人，至於遭警
    查獲後，警員在我車上查扣之甲基安非他命係供自己吸食所
    用，並未販賣毒品等語。經查：
  (一)證人丙○○、乙○○自警訊伊始即均稱：為配合警員抓出毒
    品上游，曾透過綽號「阿惠」女子，約綽號「姐仔」女子出
    來，要以100 萬元代價，向她買整塊海洛因等語；原審及本
    院審理時該證人丙○○、乙○○仍均稱：要以100 萬元購買
    整塊海洛因等語，2 人均未稱要購買安非他命；又證人即警
    員陳俊明於本院前審審理時亦稱：「（問：當時丙○○告訴
    你們，對方要賣的是海洛因？）答：是的，沒錯」「（問：
    有無說對方是要賣安非他命？）答：沒有」等語（見本院95
    年11月20日審判筆錄）。足見當時證人丙○○所約明要購買
    之毒品是海洛因，並未言明要購買安非他命。
  (二)扣案之安非他命驗前毛重12.2公克，驗後毛重12.1公克，數
    量尚非甚多。又被告甲○○前於93年間，因施用第一、二級
    毒品案件，經臺灣高雄地方法院於93年8 月20日以93年毒聲
    字第1653號裁定送觀察、勒戒，嗣因被告甲○○未能到案執
    行而予通緝，經警於93年11月15日緝獲，採集其尿液檢驗結
    果，亦呈海洛因及甲基安非他命陽性反應，有長榮大學確認
    報告1 份（見原審卷185-1 頁）附卷可參，又被告於上開觀
    察、勒戒期滿後，因認有繼續施用之傾向，再經臺灣高雄地
    方法院以94年度毒聲字第162 號裁定送強制戒治乙節，有臺
    灣高等法院被告前案紀錄表在卷可稽，顯見被告甲○○施用
    毒品之惡習已久。又關於一般正常人海洛因及甲基安非他命
    之每日施用量及其承受程度暨其與體質之關係，依據Clarke
    's Analysis of Drugand Poisons一書第三版之記述，正常
    人之海洛因一般劑量為每4 小時施用5 至10毫克（純品），
    其最低致死量為200 毫克（若單次使用超過此劑量即有致命
    之可能性）；甲基安非他命每日正常使用劑量從2.5 至25毫
    克之間，其最低致死劑量為1 公克。惟久用成癮者對該等藥
    物產生耐藥性，其程度因個人體質、使用頻率與接觸時間長
    短而異，可使其致死劑量增至數倍或數10倍以上。人體每日
    可耐受之劑量，受當日使用次數、每次使用劑量，使用密集
    度及個人耐藥性等因素影響，依個案而異。密集使用可能因
    代謝不及造成體內囤積而使耐受量下降；單次使用則易因過
    量而中毒，有行政院衛生署管制藥品管理局93年10月1 日管
    檢字第0930009353號函附卷可憑。查本件扣案結晶物2 包經
    送請高雄醫學大學附設中和紀念醫院檢驗結果，認呈甲基安
    非他命陽性反應（驗前毛重12.2公克、驗後毛重12.1公克）
    ，有該醫院編號0000-000號檢驗報告1 紙存卷可參（見偵
    卷第66-2卷），則該結晶物應係甲基安非他命，已堪認定，
    惟該扣案甲基安非他命亦僅有12.2公克，尚難謂已逾越施用
    毒品者持有毒品數量之合理範疇，被告甲○○辯稱扣案甲基
    安非他命毒品係供自己施用毒品等語，應屬可信，尚無證據
    證明被告甲○○販賣安非他命。
  (三)查被告甲○○於93年間，因施用毒品案件遭查獲後，經裁定
    送往勒戒處所施以觀察、勒戒，被告甲○○逃匿未能到案執
    行，遂由臺灣高雄地方法院檢察署予以通緝，嗣被告甲○○
    於93年11月15日遭緝獲，採集其尿液檢驗結果，亦呈海洛因
    及甲基安非他命陽性反應等情，已如前述，參以施用毒品者
    多有成癮性及慣常性，足認被告甲○○於上開通緝期間，仍
    基於施用第一、二級毒品之概括犯意而連續施用第一級毒品
    海洛因與第二級毒品甲基安非他命多次，迄93年11月15日為
    警查獲後，始經送往勒戒處所執行觀察、勒戒後，認有繼續
    施用毒品傾向，再由臺灣高雄地方法院以94年度毒聲字第16
    2 號裁定令入戒治處所施以強制戒治，嗣因強制戒治期滿執
    行完畢，由臺灣高雄地方法院檢察署檢察官於94年9 月23日
    不起訴處分等情，有臺灣高等法院被告前案紀錄表在卷可稽
    。再行為人施用第二級毒品甲基安非他命前後持有甲基安非
    他命之行為，二者本質具有相互吸收之實質上一罪之關係，
    其持有毒品行為應為施用毒品之高度行為所吸收，而不另論
    罪。職是，本件被告甲○○持有扣案第二級毒品甲基安非他
    命之目的係供已施用，又其施用毒品犯行乃基於概括犯意所
    為，且據臺灣高雄地方法院檢察署檢察官就其前開施用毒品
    犯行予以不起訴處分，是揆諸前開說明，本件提起公訴於法
    即有未合，應依刑事訴訟法第303 條第1 款之規定逕為諭知
    不受理之判決（最高法院94年度台非字第180 號判決、臺灣
    高等法院暨所屬法院93年法律座談會提案刑事類第6 號參照
    ）。
三、原審以不能證明被告甲○○販賣第二級毒品安非他命，此部
    分依法諭知公訴不受理，核無不合，檢察官上訴指摘原判決
    此部分不當，為無理由，此部分應予駁回。
四、被告另犯妨害公務、偽造文書部分，業經原審判刑確定在案
    ，本院不予論列，併此明。
據上論結，應依刑事訴訟法第368 條、第369 條第1 項前段、第
364 條、第299 條第1 項前段，毒品危害防制條例第4 條第6 項
、第1 項、第18條第1 項前段，刑法第2 條第1 項、第28條、第
25條第1 項、第2 條第1 項前段、修正前刑法第64條第2 項、第
65條第2 項，判決如主文。
本案經檢察官陳宗吟到庭執行職務。
中　　華　　民　　國　　96　　年　　5 　　月　　3 　　日
                  刑事第三庭    審判長法  官   周賢銳
                                      法  官   黃仁松
                                      法  官   謝宏宗
以上正本證明與原本無異。
如不服本判決應於收受本判決後10日內向本院提出上訴書狀，其
未敘述上訴理由者，並得於提起上訴後10日內向本院補提理由書
狀（均須按他造當事人之人數附繕本）「切勿逕送上級法院」。
中　　華　　民　　國　　96　　年　　5 　　月　　4 　　日
　　　　　　　　　　　　　　　　　　　書記官   熊惠津
附錄本件判決論罪科刑法條：
毒品危害防制條例第4條第6項、第1項
製造、運輸、販賣第一級毒品者，處死刑或無期徒刑；處無期徒
刑者，得併科新臺幣 1 千萬元以下罰金。
前5 項之未遂犯罰之。
                                                   w
